臺灣臺中地方法院刑事判決
110年度交易字第1523號
公  訴  人  臺灣臺中地方檢察署檢察官
被      告  歐聰文


上列被告因公共危險案件，經檢察官提起公訴（110年度速偵字
第3837號），本院判決如下：
    主    文
歐聰文駕駛動力交通工具而吐氣所含酒精濃度達每公升零點二五
毫克以上，累犯，處有期徒刑玖月。
    犯罪事實
一、歐聰文自民國110年10月3日19時許起，至同日23時許止，在
    南投縣埔里鎮鯉魚潭之友人住處內，飲用啤酒6罐後，竟不
    顧大眾通行之安全，於翌(4)日0時59分前某時許，酒後駕駛
    車牌號碼0000-00號自用小客車上路。嗣於同日0時59分許，
    行經臺中市○○區○○路000號前時，因未依規定使用燈光，為
    警攔查，發現其酒味濃厚，遂於同年月4日1時14分許對其施
    以吐氣酒精濃度檢測，測得其吐氣所含酒精濃度達每公升0.
    97毫克，而查獲上情。
二、案經臺中市政府警察局霧峰分局報告臺灣臺中地方檢察署檢
    察官偵查起訴。
    理    由
一、證據能力之說明：
    按被告以外之人於審判外之言詞或書面陳述，除法律有規定
    者外，不得作為證據，刑事訴訟法第159條固定有明文，惟
    被告以外之人於審判外之陳述，雖不符同法第159條之1至之
    4規定，而經當事人於審判程序同意作為證據，法院審酌該
    言詞陳述或書面陳述作成時之情況，認為適當者，亦得為證
    據；又當事人、代理人或辯護人於法院調查證據時，知有第
    159條第1項不得為證據之情形，而未於言詞辯論終結前聲明
    異議者，視為有前項之同意，同法第159條之5亦定有明文。
    其立法意旨在於傳聞證據未經當事人之反對詰問予以核實，
    原則上先予排除，惟若當事人已放棄詰問或未聲明異議，基
    於證據資料愈豐富，愈有助於真實發現之理念，且強化言詞
    辯論原則，法院自可承認該傳聞證據例外擁有證據能力。經
    查，本案判決所引用之供述證據（含言詞及書面陳述），被
    告歐聰文於本院審理程序時表示同意有證據能力等語（見本
    院卷第29頁），且檢察官、被告於本院審理中調查證據時，
    亦均未於言詞辯論終結前聲明異議（見本院卷第30頁），又
    本院審認上開證據作成時之情況，應無違法取證或不當情事
    ，與本案待證事實間復具有相當之關聯性，以之作為證據應
    屬適當，依刑事訴訟法第159條之5規定，自有證據能力。
二、認定犯罪事實所憑之證據及理由：
    上開犯罪事實，業據被告於警詢、偵查及本院審理時均坦承
    不諱（見偵卷第22至23頁、第73至74頁，本院卷第29頁、第
    31頁），並有員警職務報告書（見偵卷第19頁）、霧峰分局
    成功派出所道路交通事故當事人酒精測定紀錄表（見偵卷第
    31頁）、臺中市政府警察局舉發違反道路交通管理事件通知
    單影本（見偵卷第35頁）、證號查詢汽車駕駛人（見偵卷第
    41頁）、車牌號碼0000-00號自用小客車車號查詢汽車車籍
    （見偵卷第43頁）等附卷可稽，堪認被告上開任意性自白核
    與事實相符，應堪置信。本案事證明確，被告上開犯行，堪
    予認定，應依法論科。
三、論罪科刑
  ㈠核被告所為，係犯刑法第185條之3第1項第1款之吐氣所含酒
    精濃度達每公升0.25毫克以上而駕駛動力交通工具之罪。
  ㈡被告前於107年間，因酒後駕車之公共危險案件，經本院以10
    7年度交易字第1538號判決判處有期徒刑6月，併科罰金新臺
    幣10萬元，經上訴後，由臺灣高等法院臺中分院以108年度
    交上易字第114號判決撤銷原判決，改判處有期徒刑7月確定
    （下稱甲案）；又於108年間，因酒後駕車之公共危險案件
    ，經本院以108年度交易字第1379號及108年度交易字第1484
    號等判決各判處有期徒刑8月，並均已確定，嗣經本院以108
    年度聲字第5583號裁定合併定其應執行刑為有期徒刑1年3月
    確定（下稱乙案），上開甲案與乙案接續執行，於109年11
    月30日假釋出監付保護管束，並於110年5月31日保護管束期
    滿假釋未經撤銷視為執行完畢等情，有其臺灣高等法院被告
    前案紀錄表附卷可稽（見本院卷第15至18頁）。是被告受有
    前開有期徒刑之執行完畢後，5年以內故意再犯本件有期徒
    刑以上之罪，為累犯。而刑法第47條第1項有關累犯加重本
    刑部分，其不分情節，基於累犯者有其特別惡性及對刑罰反
    應力薄弱等立法理由，一律加重最低本刑，於不符合刑法第
    59條所定要件之情形下，致生行為人所受之刑罰超過其所應
    負擔罪責之個案，其人身自由因此遭受過苛之侵害部分，對
    人民受憲法第8條保障之人身自由所為限制，不符憲法罪刑
    相當原則，牴觸憲法第23條比例原則（大法官釋字第775號
    解釋文意旨參照）。依上開解釋意旨，為避免發生罪刑不相
    當之情形，法院應就個案依該解釋意旨，裁量是否加重最低
    本刑。本院審酌被告未記取相同罪質之前案教訓，再為本件
    犯行，可見其有特別惡性，對於刑罰之反應力顯然薄弱，且
    綜核全案情節，縱依刑法第47條第1項規定加重法定最低本
    刑，亦無罪刑不相當之情形，爰依刑法第47條第1項規定加
    重其刑。
  ㈢爰審酌被告除前開構成累犯之紀錄外（累犯部分不重複評價
    ），另於97年、99年、106年間，分別有因酒後駕車之公共
    危險案件而經檢察官為緩起訴或經法院論罪科刑並執行完畢
    之前科，此有臺灣高等法院被告前案紀錄表在卷可佐（見本
    院卷第13至15頁），素行難認良好；被告明知飲酒後精神狀
    態已受相當影響，猶圖一己往來交通之便，率爾於酒後騎車
    上路，對於一般往來之公眾及駕駛人之用路安全，顯然毫不
    在意，且政府各相關機關業就酒醉駕車之危害性以學校教育
    、媒體傳播等方式一再宣導，為時甚久，被告應知之甚詳，
    仍為本案酒醉駕車犯行，顯見前案之刑度尚不足以使其知所
    警惕、記取教訓；兼衡被告遭查獲後測得之呼氣酒精濃度高
    達每公升0.97毫克，幸未肇事即為警查獲；並審酌其犯後已
    坦承犯行，暨其自陳之智識程度、就業及收入情形、婚姻、
    家庭生活及經濟狀況（詳見本院卷第32頁）等一切情狀，量
    處如主文所示之刑，以資懲儆。
據上論斷，應依刑事訴訟法第299條第1項前段，刑法第185條之3
第1項第1款、第47條第1項，刑法施行法第1條之1第1項，判決如
主文。
本案經檢察官陳振義提起公訴，檢察官蔣得龍到庭執行職務。
中    華    民    國   110    年    11    月    30    日
                  刑事第十庭  法  官  林芳如
以上正本證明與原本無異。
如不服本判決應於收受送達後20日內向本院提出上訴書狀，並應
敘述具體理由；其未敘述上訴理由者，應於上訴期間屆滿後20日
內向本院補提理由書（均須按他造當事人之人數附繕本）「切勿
逕送上級法院」。
                              書記官  張玉楓
中    華    民    國   110    年    11    月    30    日
附錄本案論罪科刑法條：
中華民國刑法第185條之3第1項第1款
駕駛動力交通工具而有下列情形之一者，處 2 年以下有期徒刑
，得併科 20 萬元以下罰金：
一、吐氣所含酒精濃度達每公升零點二五毫克或血液中酒精濃度
    達百分之零點零五以上。